臺灣高等法院臺中分院民事裁定　　　　　 96年度抗字第210號
抗　告　人　乙○○
相　對　人　甲○○
上列抗告人與相對人間辦理股票過戶請求繼續審判，對於中華民
國96年 3月22日台灣台中地方法院95年度訴字第1202號所為裁定
提起抗告，本院裁定如下：
    主  文
原裁定廢棄，發回台灣台中地方法院。
    理  由
一、按當事人對於和解請求繼續審判，依民事訴訟法第380條第3
    項準用同法第500條第1 項及第2項規定，應自和解成立之日
    起30日之不變期間內為之，如請求繼續審判之理由知悉在後
    者，該項期間自知悉時起算（最高法院70年台抗字第70號判
    例意旨參照）。
二、本件抗告人與相對人於95年12月 7日就台灣台中地方法院（
    下稱台中地院）95年度訴字第1202號辦理股票過戶事件達成
    訴訟上和解，抗告人於96年 2月12日具狀主張和解有得撤銷
    之原因，請求就台中地院95年度訴字第1202號辦理股票過戶
    事件繼續審判，其聲請略以：抗告人於96年 1月18日陪同台
    灣苗栗地方法院執行人員前往日出溫泉旅館查封日出溫泉旅
    館股份有限公司（下稱日出溫泉公司）之財產，得知日出溫
    泉旅館早於95年11月3日以新台幣7,000萬元之價格出售予旭
    日溫泉旅館股份有限公司，並取得全部價金，始知相對人為
    達脫產之目的，解免其應負之責任，施用詐術，使抗告人陷
    於錯誤，而與相對人和解，爰依民法第92條第1 項規定撤銷
    兩造間之和解協議云云。是依抗告人之主張，抗告人係於96
    年1月18日知悉兩造於95年12月7日所達成之和解有得撤銷之
    原因，則抗告人對於和解請求繼續審判，自96年 1月18日知
    悉時起算30日之不變期間，於抗告人96年 2月12日具狀請求
    時顯未逾期。台中地院未認抗告人主張之96年 1月18日知悉
    和解有得撤銷之原因不可採，遽以抗告人請求繼續審判，應
    自和解成立起算30日內為之，抗告人於96年 2月12日始請求
    繼續審判應已逾期，裁定駁回抗告人請求繼續審判之聲請，
    即有未洽。至抗告人有無於95年12月 7日與相對人達成和解
    時，因日出溫泉公司出售日出溫泉旅館而受詐欺，係該和解
    有無得撤銷之原因，即抗告人請求繼續審判有無理由之問題
    ，並非抗告人請求繼續審判不合法。本件台中地院以抗告人
    請求繼續審判不合法，裁定駁回抗告人之聲請，應有未當，
    抗告意旨指摘原裁定不當，求予廢棄，為有理由，爰由本院
    廢棄原裁定，發回台中地院更為適當之處理。
三、依民事訴訟法第492條，裁定如主文。
中　　華　　民　　國　　96　　年　　4 　　月　　24　　日
                  民事第四庭    審判長法　官  黃斐君
                                      法　官  黃永祥
                                      法　官  陳蘇宗
以上正本係照原本作成。
相對人得再抗告。
再為抗告應以適用法規顯有錯誤為理由，並經本院之許可，該許
可以原裁定所涉及之法律見解具有原則上之重要性者為限。
如提起再抗告者應於裁定送達後10日內向本院提出抗告理由狀（
須按照他造人數附具繕本）並繳納抗告裁判費新臺幣1,000元，
同時委任律師或具有律師資格之關係人為代理人。
                                      書記官  林振甫
中　　華　　民　　國　　96　　年　　4 　　月　　25　　日
                                                      Ｃ
